【裁判字號】    98,聲,1348
【裁判日期】    980811
【裁判案由】    聲明異議
【裁判全文】
臺灣臺南地方法院刑事裁定              98年度聲字第1348號
聲明異議人
即  受刑人  甲○○
上列異議人即受刑人因詐欺案件，對於臺灣臺南地方法院檢察署
檢察官執行之指揮（97年度執字第3325號），聲明異議，本院裁
定如下：
    主  文
異議駁回。
    理  由
一、聲明異議略以：（一）異議人即受刑人甲○○因犯詐欺罪及
    偽造文書罪，歷經臺灣嘉義地方法院檢察署94年度聲羈字
    第188號、94年度偵字第6661號、95年度偵聲字第5號；併
    臺灣高等法院95年度上重訴字第16號，退併臺灣嘉義地方法
    院檢察署；又併臺灣臺南地方法院檢察署94年度偵字第92
    94號，再併臺灣嘉義地方法院檢察署96年度偵字第8535、85
    36號；最終於民國97年8月27日以不起訴處分（詐欺案）
    終結，然其間受刑人共羈押9個月，並由臺灣高等法院判處
    偽造文書罪有期徒刑1年6月，經減刑為有期徒刑9月，因該
    案執行指揮書並無折抵羈押日，經受刑人第一次聲明異議後
    ，已裁定折抵153日，並換發98年度執減更則字第3號之1執
    行指揮書；（二）聲請人因本案尚有羈押4個月刑期尚未折
    抵，原羈押之9月與臺灣臺南地方法院檢察署97年度執字第
    3325號並無關聯，懇祈鈞院裁定將上開尚未折抵之4個月羈
    押日數予以扣除。
二、按裁判確定前羈押之日數，以1日抵有期徒刑1日，刑法第46
    條前段固有明文。惟可以折抵之羈押，必以本案之羈押，即
    刑事訴訟法第101條經訊問後，認為有第76條所定之情形者
    ，於必要時所為之羈押方足相當。苟在他案羈押或執行刑期
    或矯正處分中，為本案之審理而向他案執行機關借提，既屬
    他案之羈押或執行刑期或矯正處分，並非本案之羈押，借提
    期間羈押之日數，無折抵本案徒刑之可言（參照最高法院67
    年度台抗字第303號判例）。
三、經查：
 （一）聲明異議人即受刑人甲○○前因偽造文書案件（偵查案
       號：臺灣新竹地方法院檢察署94年度偵字第655號）經臺
       灣高等法院以95年度上重訴字第16號判處有期徒刑1年6
       月，經上訴後，再經最高法院以97年度臺上字第5071號
       駁回上訴確定，嗣經臺灣高等法院以97年度聲減字第154
       1號裁定減刑為有徒刑9月確定，有臺灣高等法院被告前
       案紀錄表一份在卷可稽。
 （二）受刑人因另涉常業詐欺案件（偵查案號：臺灣嘉義地方
       法院檢察署94年度偵字第6661號），經臺灣嘉義地方法
       院檢察署檢察官於偵查中聲請羈押，由臺灣嘉義地方法
       院以94年度聲羈字第188號、95年度偵聲字第5號裁定自
       94年11月19日起迄95年3月15日止，共羈押117日。嗣因
       臺灣嘉義地方法院檢察署檢察官認受刑人所涉常業詐欺
       案件與前開偽造文書案件有實質上一罪之同一案件關係
       ，故將該案件移送臺灣高等法院95年度上重訴字第16號
       案件併予審理，臺灣高等法院乃於95年3月16日起執行羈
       押，嗣經延長羈押，迄95年8月15日止，共羈押153日，
       此有臺灣高等法院被告前案紀錄表及95年度上重訴字第
       16號判決暨裁定在卷可查。
 （三）然查，受刑人上開常業詐欺案件與偽造文書案件，經臺
       灣高等法院審理後，認二者間無何連續犯、牽連犯或常
       業犯間之裁判上一罪或實質上一罪關係，乃於95年度上
       重訴字第16號判決理由中說明就該聲請併辦部分，退回
       臺灣嘉義地方法院地檢署檢察官另依法處理（見該判決
       書之判決理由五）。
 （四）次查，受刑人上開常業詐欺案件，復經臺灣嘉義地方法
       院檢察署檢察官認與本院95年度金重訴字第1號案件有裁
       判上一罪之同一案件關係，故將該案件移送本院95年度
       金重訴字第1號併予審理，嗣經本院審理後，因就受刑人
       被訴販賣人頭支票詐欺取財部分不另為無罪之諭知，故
       無從併予審理該移送併辦部分，乃退回臺灣嘉義地方法
       院檢察署檢察官另依法處理後，另經臺灣嘉義地方法院
       檢察署檢察官以96年度偵字第8353號為不起訴處分確定
       ，有臺灣嘉義地方法院檢察署檢察官95年度偵字第6802
       號併辦意旨書、本院95年度金重訴字第1號判決書、臺灣
       嘉義地方法院檢察署檢察官96年度偵字第8535、8536號
       不起訴處分書附卷可考。是以，上開二案件既非同一案
       件，則受刑人因涉常業詐欺罪遭臺灣嘉義地方法院裁定
       羈押共117日之羈押日數，依上揭說明，自難於受刑人前
       揭本院97年度執字第332 5號執行中予以折抵徒刑。
 （五）綜上所述，本件臺灣臺南地方法院檢察署檢察官97年度
       執字第3325號執行指揮書（併至臺灣新竹地方法院檢察
       署97年度執助字第483號執行），未將另案羈押之日數共
       117日予以折抵徒刑，核無不合，受刑人對該指揮書聲明
       異議，自無可採，本件聲明異議為無理由，應予駁回。
四、至於受刑人上開詐欺案件，嗣經不起訴處分確定在案，而受
    刑人於該案羈押之4月時間，得否聲請冤獄賠償，要屬另一
    問題，非本院所得審酌，併此敘明。
五、爰依刑事訴訟法第486條，裁定如主文。
中    華    民    國    98    年     8    月    11    日
                  刑事第十三庭  法  官  徐文瑞
以上正本證明與原本無異。
如不服本裁定，應於收受送達後5日內向本院提出抗告狀。（應
附繕本）
                                書記官  何小玉
中    華    民    國    98    年     8    月    11    日


司法院資訊處製作；財團法人民間司法改革基金會備份。
